【裁判字號】    99,易,232
【裁判日期】    990513
【裁判案由】    竊盜
【裁判全文】
臺灣桃園地方法院刑事判決               99年度易字第232號
公  訴  人  臺灣桃園地方法院檢察署檢察官
被      告  丁○○
上列被告因竊盜案件，經檢察官提起公訴（98年度偵字第13865號
），本院判決如下：
    主  文
丁○○竊盜，累犯，處有期徒刑伍月，如易科罰金，以新台幣壹
仟元折算壹日。
    事  實
一、丁○○前於民國83年間，因違反麻醉藥品管理條例、違反槍
    砲彈藥刀械管制條例等案件，各經臺灣新竹地方法院以82年
    度易字第3999號、83年度易字第259 號判決及臺灣高等法院
    以84年度上更一字第910 號判決分別判處有期徒刑8 月、7
    月、5 年3 月、4 月確定，上開案件嗣經臺灣高等法院以85
    年度聲字第496 號裁定定應執行刑有期徒刑6 年2 月確定；
    又於83年間，因違反麻醉藥品管理條例案件，經臺灣新竹地
    方法院以83年度易字第3661號判決判處有期徒刑8 月確定，
    而與上開案件經接續執行，於87年2 月21日縮短刑期假釋付
    保護管束出監，嗣因假釋經撤銷，尚餘殘刑有期徒刑3 年又
    14日。復於87年間，因公共危險案件，經臺灣新竹地方法院
    以87年度訴字第385 號判決判處有期徒刑1 年6 月確定；復
    於88年間，因公共危險等案件，經臺灣高等法院以89年度上
    更一字第348 號判決判處有期徒刑4 年、1 年6 月，嗣經最
    高法院以89年度臺上字第7580號判決上訴駁回而確定，上開
    案件經臺灣高等法院以90年度聲字第1599號裁定定應執行有
    期徒刑5 年5 月確定，而與上開殘刑有期徒刑3 年又14日經
    接續執行，於95年9 月15日縮短刑期假釋付保護管束出監，
    嗣因假釋經撤銷，前開案件復經臺灣新竹地方法院於97年12
    月3 日以97年度聲減字第204 號、第205 號裁定，就其中應
    減刑之罪各減其刑2 分之1 ，再與不應減刑之罪分別定應執
    行有期徒刑4 年8 月、5 年11月確定，經檢察官於98年2 月
    11日指揮執行，以假釋前已執行之刑期已超過應執行之刑，
    故毋庸執行殘刑，因而執行完畢。
二、詎丁○○仍不知悛悔，竟意圖為自己不法所有，基於竊盜之
    犯意，於98年6 月11日至同年月14日上午6 時許間之某時，
    在桃園縣大溪鎮○○○街28巷內，徒手竊取乙○○所有停放
    路旁之車牌號碼LI─8087號自用小貨車1 輛（價值約新臺幣
    《下同》5 萬元，下稱自小貨車），得手後供己代步使用。
    嗣於同年月15日凌晨1 時50分許，為警在桃園縣中壢市○○○街65巷1 號前尋獲該失竊車輛，並在駕駛座內逮獲丁○○
    ，而查獲上情。
三、案經桃園縣政府警察局中壢分局報請桃園地方法院檢察署檢
    察官偵查起訴。
    理  由
壹、程序部分：
一、按除簡式審判程序、簡易程序及刑事訴訟法第376 條第1 款
    、第2 款所列之罪之案件外，第一審應行合議審判，刑事訴
    訟法第284 條之1 定有明文；而刑法第320 條第1 項之普通
    竊盜罪，乃屬刑事訴訟法第376 條第2 款所列之罪，故本件
    經檢察官起訴之刑法第320 條第1 項普通竊盜罪，得由本院
    以獨任法官之法院組織行本案通常審判程序，合先敘明。
二、本件認定事實所引用卷內所有卷證資料（包含人證與文書證
    據、物證等證據）之證據能力，檢察官及被告於本院準備程
    序、審理時均不爭執（見審易卷第35頁、本院卷第36至37頁
    ），且無證據證明係公務員違背法定程序所取得；又卷內各
    項文書證據，亦無刑事訴訟法第159 條之4 第1 款、第2 款
    顯有不可信而不得作為證據之情形，故均認有證據能力。
貳、實體部分：
一、被告丁○○固坦承於前揭時、地，為警在上開失竊自小貨車
    之駕駛座上查獲並逮捕（見本院卷第38頁反面），且有證人
    即查獲員警丙○○、甲○○之證述（見本院卷第33至36頁）
    ，及查獲現場照片3 張、桃園縣政府警察局車輛尋獲電腦輸
    入單、贓物認領保管單各1 紙在卷可稽（見偵卷第21、25、
    27、28頁）。又該自小貨車為乙○○所有，甫於本案查獲前
    不久遭竊之情，亦據證人乙○○指證綦詳（見偵卷第19、20
    頁，本院卷第29頁），並有車籍查詢─基本資料詳細畫面、
    桃園縣政府警察局車輛協尋電腦輸入單各1 紙（見偵卷第23
    、24頁）存卷可按，此部分之事實，首堪認定。
二、被告矢口否認竊取本件自小貨車犯行，辯稱：車子不是我偷
    的，我是被綽號「阿丁」之朋友載來中壢的，「阿丁」要我
    跟他去找朋友要錢，到了之後，阿丁要我在車上等他，因為
    副駕駛座比較暗而且有花草蚊子很多，所以我坐到駕駛座上
    視線比較清楚云云（見偵卷第5 至7 、33、34頁，審易卷第
    34頁反面、本院卷第38頁反面、第39頁）。然查：
  (一)被告就「阿丁」之真實姓名究竟為何，先稱係胡文定，復又
    改稱係吳文定、吳國鼎（見審易卷第35頁，本院卷第37、38
    頁），前後所述不一，已難信實。又：
  １被告辯稱：阿丁是叫「胡文定」，住在新竹縣關西鎮○○路
    92號之2 云云（見審易卷第35頁），然經本院囑轄區員警前
    往該址查訪結果以：經巡邏員警查訪並無新竹縣關西鎮○○
    路92號之2 號地址，並向附近民眾確認並無該址，亦無「胡
    文定」之人等情，有本院辦理刑事案件公務電話紀錄在卷可
    稽（見本院卷第18頁）。
  ２被告改口辯稱：阿丁不是「胡文定」，是叫「吳文定」云云
    （見本院卷第37頁反面），然經清查全國名為「吳文定」之
    人年籍資料，無一符於被告所稱「住在新竹」者（見本院卷
    第70至72頁）；被告雖又辯稱：我後來才知道阿丁「吳文定
    」之前叫「吳國鼎」（見本院卷第38頁）之說詞，惟全國名
    為「吳國鼎」人之年籍資料，查無有何符於被告所稱住在「
    新竹縣關西鎮○○路」之條件者，更無一有原名「吳文定」
    之改名紀錄（見本院卷第73至77頁）。
  ３被告於本案98年6 月15日為警查獲後，旋於98年6 月18日因
    涉犯另案機車竊盜罪嫌為警逮捕，其於該案偵、審中辯稱：
    我於98年6 月18日為警查獲騎乘的重機車贓車，是綽號「螃
    蟹」的「吳文定」在98年6 月17日約晚間10時許交給我使用
    的，因為我要去找「阿丁」，我只是跟他借機車去找「阿丁
    」云云（見本院卷第39、54至62頁），非惟綽號「阿丁」與
    綽號「螃蟹」之吳文定究係同一或不同之人，說詞不一，甚
    且就「吳文定」究否即為「阿丁」，更係完全相反，所辯顯
    屬無稽。
  ４衡諸常情事理，苟被告真未竊取上開自小貨車，而僅係搭乘
    「阿丁」所駕之車，其於查獲時，在當場為警疑為竊車嫌犯
    之際，理應向警表明有「阿丁」之人，並指明「阿丁」所在
    甚或離去方向，得使警查獲「阿丁」而免遭冤枉，斷無在逮
    捕現場對「阿丁」乙節隱瞞未提（見本院卷第33至36頁），
    迨離現場後於警詢時始為供出（見偵卷第6 、7 頁），坐視
    錯失使警逮捕「阿丁」以釐清冤情最佳機會之理。
  ５被告辯稱：我是以我申請的臺灣大哥大預付卡門號與阿丁使
    用的0000000000聯繫，可以調閱我的電話紀錄證明確有阿丁
    此人云云（見本院卷第37頁），然經細核所調閱之被告名義
    申辦且於案發時仍正常使用中之全部行動電話門號（包括臺
    灣大哥大預付卡門號0000000000、0000000000電話門號在內
    ）雙向通聯紀錄，自本件案發時（於98年6 月11日至同年月
    14日上午6 時許間）至被告為警查獲時（98年6 月15日）止
    ，均無任何與0000000000聯繫通話之紀錄（見偵卷第44至79
    頁）；經本院向被告逐一提示上揭電話通聯紀錄後，被告旋
    又改口辯稱：卷內的電話號碼都不是伊與「阿丁」聯絡之電
    話云云（見本院卷第37頁），惟被告始終無法說明究係以何
    電話號碼與「阿丁」連絡，此均足見被告所辯：僅係搭乘「
    阿丁」車輛云云，並不實在，要無可信。
  (二)被告雖另辯稱：是警察查獲我時，警察叫我下車，我才由副
    駕駛座移往駕駛座的位置下車云云（見本院卷第38頁反面）
    ，然此與其先前所辯：因為副駕駛座比較暗而且有花草蚊子
    很多，所以我坐到駕駛座上視線比較清楚云云（見偵卷第6
    、33頁），說詞不一，復與證人即本案查獲員警丙○○、甲○○一致直指：伊等發現該車時，即確定被告就是坐於駕駛
    座內，車內只有被告1 人等情（見本院卷第33頁反面、第35
    頁反面），及被告於對質詰問時當庭供認：證人所述查獲我
    的情形是實在的等語（見本院卷第35、36頁）不符，而依證
    人丙○○、甲○○所述，渠等係駕車迎面駛向被告車輛，不
    僅與被告車頭相對，現場更有路燈及車頭燈之充分照明，如
    此短距且視線上無遮蔽所目擊，自無誤認之虞；況經本院細
    質被告「移位」之緣由時，被告又辯稱：因為副駕駛座的車
    門旁有樹、花草無法開啟，且車子並不是我停的，我不確定
    副駕駛座的車門能不能開，所以我才由副駕駛座的位置移到
    駕駛座的位置再下車云云（見本院卷第38頁反面），則被告
    既然是從「副駕駛座」上車，當無副駕駛座車門不能開啟之
    理，參酌現場情形（見本院卷第42頁現場圖、偵卷第27、28
    頁現場照片），查獲當時該車係停放於橫跨水溝之陸橋橋面
    上，副駕駛座車門外並無密貼任何護欄，與橋外之花草、樹
    木亦有相當距離，自無不能開啟副駕駛座車門之情形，所辯
    顯屬無稽；且依查獲現場照片所示現場情形，及證人丙○○
    、甲○○所證：依查獲現場之光線條件，坐在該自小貨車駕
    駛座與坐在副駕駛的光線情形都是一樣的等語（見同上卷第
    34背面至第35頁、第36頁），亦見被告所辯：因駕駛座光線
    較亮所以移位至駕駛座云云，無足採信。凡此事證，足認查
    獲當時駕駛該車之人，即係被告，並無他人，殆屬無疑。
  (三)綜上直接、間接證據，被告於本件車輛遭竊後不久，旋遭警
    查獲為駕駛該車之人，被告又未能提出其取得該車之合理說
    詞，足認本案自小貨車應係被告所竊得，其所辯無非飾卸之
    詞，不足採信，本件事證已臻明確，被告竊盜犯行堪予認定
    ，應依法論科。
三、核被告丁○○所為，係犯刑法第320 條第1 項之竊盜罪。被
    告有事實欄一所載構成累犯之有期徒刑科刑、執行紀錄，此
    有臺灣高等法院被告前案紀錄表1 份在卷可稽，其受有期徒
    刑執行完畢後，5 年以內故意再犯有期徒刑以上之本罪，為
    累犯，應依刑法第47條第1 項加重其刑。爰審酌被告年輕力
    壯，仍不思自食其力，貪圖他人財物而不以正途取得，實值
    非難，並衡諸被害人已取回失竊之自小貨車，其所受損害尚
    非輕，兼衡被告犯後未見悔意之態度等一切情狀，量處如主
    文所示之刑，並諭知如易科罰金之折算標準，以示懲儆。扣
    案之鑰匙4 支，被告否認為其所有，且被告否認犯罪，無從
    查明是否為被告供本件行竊所用，爰不為沒收之諭知，允宜
    敘明。
據上論斷，應依刑事訴訟法第284 條之1 、第299 條第1 項前段
，刑法第320 條第1 項、第47條第1 項、第41條第1 項前段，刑
法施行法第1 條之1 第1 項、第2 項前段，判決如主文。
本案經檢察官陳仁傑到庭執行職務。
中    華    民    國    99    年    5     月    13    日
                  刑事第九庭  法  官  蘇琬能
以上正本證明與原本無異。
如不服本判決應於收受判決後10日內向本院提出上訴書狀，並應
敘述具體理由。其未敘述上訴理由者，應於上訴期間屆滿後20日
內向本院補提理由書( 均須按他造當事人之人數附繕本) 「切勿
逕送上級法院」。
                              書記官  黃惠鈴
中    華    民    國    99    年    5     月    13    日
附錄本案論罪科刑法條：
中華民國刑法第320條第1項（普通竊盜罪）
意圖為自己或第三人不法之所有，而竊取他人之動產者，為竊盜
罪，處5  年以下有期徒刑、拘役或 5 百元以下罰金。

司法院資訊處製作；財團法人民間司法改革基金會備份。
